【裁判字號】    90,抗,185
【裁判日期】    901130
【裁判案由】    沒入保證金
【裁判全文】
臺灣高等法院高雄分院刑事裁定                        九十年度抗字第一八五號
    抗  告  人
    即具保  人  甲○○
右列抗告人因被告乙○○沒入保證金案件，不服台灣高雄地方法院中華民國九十年九
月十日裁定（九十年度訴字第八九０號），提起抗告，本院裁定如左：
    主  文
抗告駁回。
    理  由
一、抗告意旨略以：抗告人即具保人甲○○係被告乙○○之母，係由於地址遷移未至
    法院辦理變更地址，致未能收受法院文書，並非逃匿，請求勿沒入保證金而更為
    合法之裁定云云。
二、按具保之被告逃匿者，應命具保人繳納指定之保證金額，並沒入之。不繳納者，
    強制執行。保證金已繳納者，沒入之。刑事訴訟法第一百十八條第一項定有明文
    。經查：
  (一)本件被告因搶奪案件，前經原審拘提到案，認無羈押之必要，命具保新台幣三萬
    元，由具保人繳納在卷，此有原審刑事報到單及保證金收據影本各一份在卷可稽
    （見原審影卷第十、十五頁）。嗣經原審於九十年四月二十六日當庭諭知被告於
    同年五月三十一日自行到庭，並於筆錄記明「不另通知，如未到庭，得命拘提」
    ，惟被告並未到庭應訊（見原審影卷二０至二一頁），原審遂於同年七月十七日
    命警拘提被告，仍無效果，並經警回函查報「被告乙○○目前行方不明，故無法
    拘提到案」等語，此有原審九十年七月十七日高貴刑申八九訴八九０字第三三七
    四九號函影本、高雄市政府警察局苓雅分局函影本各一紙在卷足憑（見原審卷影
    卷第二三至二四頁）。
  (二)原審則於同年八月三日依具保人於保證金收據所留存之地址（與被告地址同，即
    高雄市○○區○○路七一巷一八號），傳喚具保人於同年八月十六日帶同被告一
    同到庭，惟因無法送達而遭退回，此有原審郵務送達公文封影本在卷可憑（見原
    審影卷第二六頁），原審嗣於同年八月十七日自法務部戶役政連結作業系統查明
    被告及具保人確實均仍設籍於原址後（見原審影卷第二八頁），再度依上址以郵
    務送達傳票予被告及具保人，應於同年九月四日到庭審理，並於傳票上載明「帶
    同被告到庭，否則沒入保證金」字樣，惟仍無法送達予被告及具保人，而寄存送
    達地之警察機關（即高雄市政府警察局苓雅分局福德二路派出所），有原審送達
    證書影本在卷可稽（見原審卷第三０至三一頁）。被告屢經傳喚、拘提均未到庭
    ，原審遂於同年九月三十日發佈通緝（見原審影卷第三六頁），是被告於原審顯
    有逃匿之事實。
三、綜上所述，本件被告既已逃匿，原審依刑事訴訟法第一百十八條第一項之規定，
    裁定具保人繳納之保證金新台幣三萬元，沒入之，並無不合，是本件抗告意旨以
    被告及抗告人係因遷移地址故未收受法院文書，並非逃匿云云，並無理由，應予
    駁回。
據上論結，應依刑事訴訟法第四百十二條，裁定如主文。
中          華        民        國    九十  年    十一   月    三十     日
                            臺灣高等法院高雄分院刑事第六庭
                                  審判長法官  王憲義
                                        法官  謝靜雯
                                        法官  張意聰
右正本證明與原本無異。
如不服本裁定，得於收受裁定後五日內，具狀敘述理由，向本院提起再抗告。
                                      書記官  王婉蓉
中          華        民        國    九十  年    十二   月    四       日
                                                                  Ａ


司法院資訊處製作；財團法人民間司法改革基金會備份。
